臺灣雲林地方法院刑事判決　　　　　　　　　　　　　九十一年度易緝字第二三號
　　公 訴 人　臺灣雲林地方法院檢察署檢察官
　　被　　告　乙○○
右列被告因竊盜案件，經檢察官提起公訴（九十一年度偵字第六０四號），本院判決
如左：
    主  文
本件免訴。
    理  由
一、按案件曾經判決確定者，應諭知免訴之判決，刑事訴訟法第三百零二條第一款定
    有明文。又訴訟上所謂一事不再理之原則，關於實質上一罪或裁判上一罪，亦均
    有其適用，最高法院六十年台非字第七七號著有判例。詳言之，犯罪事實具有連
    續性或繼續性者，在實體上為一罪，在訴訟法上為同一訴訟客體，具有不可分割
    性，故檢察官雖就其犯罪事實之一部起訴，依刑事訴訟法第二百六十七條之規定
    ，其效力及於全部，但其效力及於全部之時點，自應予以界定，此即刑事既判力
    時之範圍，亦稱既判力時之基準點，或既判力之延展。復按刑事訴訟法三百零二
    條第一款規定，案件曾經判決確定者，應為免訴之判決，係以同一案件，已經法
    院為實體上之確定判決，該被告應否受刑事制裁，即因前次判決而確定，不能更
    為其他有罪或無罪之實體上裁判，此項原則，關於實質上一罪或裁判上一罪，其
    一部事實已經判決確定者，對於構成一罪之其他部分，固亦均應適用，但此種事
    實係因審判不可分之關係在審理事實之法院，就全部犯罪事實，依刑事訴訟法第
    二百六十七條規定，本應予以審判，故其確定判決之既判力自應及於全部之犯罪
    事實，最高法院三二年上字第二五七八號判例參照。
二、本件起訴意旨略以：被告乙○○意圖為自己不法之所有，於民國九十一年二月五
    日十六時許，與同案被告王諒（經本院於九十一年七月八日判處有期徒刑一年二
    月確定）共同攜帶油壓剪、螺絲起子等凶器，侵入雲林縣口湖鄉○○村○○路一
    八七號甲○○管理無人居住之建築物，竊取屋內鐵角等物，得手後為甲○○發現
    報警查獲，並扣得油壓剪、螺絲起子等物，因認被告乙○○涉犯加重竊盜罪嫌。
三、經查，被告乙○○意圖為自己不法所有，基於竊盜之概括犯意，連續（一）先於
    九十年十月二十五日上午八時許，騎乘腳踏車行經雲林縣水林鄉○○村○○路十
    九號呂玉妹住處時，見呂玉妹外出，住處大門未關，進入該住處之神明廳內（侵
    入住宅部分，未據告訴），竊取懸掛於神像上之金牌二十四面（價值約新台幣二
    萬元），得手後，未及離去現場時，即為返家之呂玉妹發現，並高聲呼叫抓小偷
    ，乙○○見狀，隨即倉皇逃逸，適有鄰居林勝郎聽聞聲響外出查看，並與呂玉妹
    共同追捕乙○○，於同日上午八時二十五分許，經二人在雲林縣水林鄉松中村天
    后宮後側當場逮獲乙○○，並自其身上起出金牌二十四面；（二）於九十一年一
    月八日中午十二時許，承前之概括犯意，攜帶客觀上可供兇器使用之鉗子，在雲
    林縣水林鄉○○村○○段四七０地號土地，竊取王柏村所有裝設於農田中之抽水
    馬達電纜線（粗線）約三公尺，得手後據為己有；（三）於九十一年一月八日中
    午十二時十五分許，承前之概括犯意，攜帶客觀上可供兇器使用之鉗子，在雲林
    縣水林鄉瓊埔村瓊埔重劃區東側約一百五十公尺處，竊取陳林惜所有裝設在農田
    中之抽水馬達電纜線（細線）約十公尺，得手後據為己有；（四）於九十一年二
    月五日下午四時許，復承前之概括犯意，與王諒共同基於竊盜之犯意聯絡，由王
    諒攜帶其所有客觀上足對人之生命、身體安全構成威脅可供凶器使用之老虎鉗、
    油壓剪、螺絲起子各一支，至甲○○所管理位於雲林縣口湖鄉○○路一八七號之
    無人居住之建築物內（侵入他人建築物部分未據告訴），竊取角鐵、鋁門及青銅
    製樓梯把手，得手後欲離去現場時，為甲○○當場查獲後，報警處理等犯罪事實
    。公訴人曾先就上開（一）部分聲請簡易判決處刑，經本院北港簡易庭於九十一
    年三月五日以九十一年度港簡字第四號刑事簡易判處有期徒刑二月後，公訴人以
    上開（二）、（三）之事實與（一）之事實，有連續犯之裁判上一罪關係，為原
    聲請簡易判決效力所及，原北港簡易庭未及一併審判而提起上訴；並就本案之事
    實即上開（四）之事實於九十一年三月十五日另行提起公訴，嗣後本院九十一年
    度簡上字第一三號受理上開北港簡易庭上訴案件時，認為被告乙○○就上開（一
    ）、（二）、（三）、（四）之事實，均係基於概括犯意之竊盜行為，有連續犯
    之裁判上一罪關係，而於九十一年八月三十日撤銷上開北港簡易庭九十一年度港
    簡字第四號簡易判決，依通常程序判處被告乙○○有期徒刑一年二月，嗣經公訴
    人以另有併案提起上訴，惟經台灣高等法院台南分院以九十一年度上易字第一一
    九五號，於九十一年十一月二十一日上訴駁回確定在案，此有本院九十一年度簡
    上字第一三號判決書、台灣高等法院台南分院九十一年度上易字第一一九五號判
    決書各一份，及臺灣高等法院被告全國前案紀錄表、臺灣雲林地方法院檢察署刑
    案資料查註紀錄表各一紙在卷可憑。是被告本案被訴之竊盜犯行即上開（四）之
    事實，即與公訴人先前聲請簡易判決（一）之事實，及其後併案之（二）、（三
    ）之事實，有連續犯之裁判上一罪關係，為原聲請簡易判決處刑之起訴效力所及
    ，屬於同一案件，並已經第一、二審法院判決確定在案，基於上開說明，本案爰
    不經言詞辯論，諭知免訴判決。
據上論斷，應依刑事訴訟法第第三百零二條第一款、第三百零七條，判決如主文。
中      華      民      國      九十一      年    十二    月    十一    日
                                        臺灣雲林地方法院刑事第二庭
                                            法  官  紀  文  勝
右正本證明與原本無異。
如不服本判決，應於判決送達後十日內向本院提出上訴狀( 應附繕本 )。
                                            書記官  許  立  昌
中      華      民      國      九十一      年    十二    月    十一    日
